【裁判字號】    97,簡上,412
【裁判日期】    971126
【裁判案由】    毀棄損壞
【裁判全文】
臺灣臺北地方法院刑事判決             97年度簡上字第412號
上  訴  人
即  被  告  甲○○
            丁○○
            乙○○
上列上訴人即被告等因毀棄損壞案件，不服本院中華民國九十七
年九月八日九十七年度簡字第三三九二號第一審簡易判決（聲請
簡易判決處刑案號：臺灣臺北地方法院檢察署九十七年度偵字第
一四一０四號）提起上訴，本院管轄之第二審合議庭逕依通常程
序為第一審判決如下：
    主  文
原判決撤銷。
本件公訴不受理。
    理  由
一、本件聲請簡易判決處刑意旨略以：被告丁○○、甲○○、乙
    ○○及真實姓名年籍不詳之成年男子二十餘人共同基於毀損
    之犯意聯絡，於民國九十七年六月二十日二十三時三十二分
    許，前往位於臺北市○○區○○街一一五號二樓之統帥舞廳
    股份有限公司（下簡稱統帥舞廳），分別持木棍共同損壞店
    內之鏡柱、舞臺音箱架、麥克風三支、樓梯招牌、大廳立體
    招牌、鐵門、收銀機、電話及四間包廂之玻璃及鏡柱等財物
    ，足生損害於統帥舞廳，嗣經警方當場查獲被告丁○○、乙
    ○○及甲○○，並扣有木棍十八支、手套五個等物，而悉上
    情。因認被告等人涉犯刑法第三百五十四條之毀損罪嫌。
二、按告訴乃論之罪，未經告訴者，應諭知不受理之判決；而第
    三百零二條至第三百零四條之判決，得不經言詞辯論為之。
    刑事訴訟法第三百零三條第三款、第三百零七條分別定有明
    文。又刑法第三百五十四條之毀損罪，須告訴乃論，刑法第
    三百五十七條亦有明定。
三、經查，本件於警詢時固據被害人統帥舞廳現場經理丙○○聲
    明提出毀損告訴，有警詢筆錄附卷可佐（見九十七年度偵字
    第一四一０四號偵查卷第四０頁），惟犯罪之被害人如為法
    人組織，應由代表人代表公司提出告訴，始為適法，公司之
    經理人因非公司代表人，非受有代表權之董事（長）委任，
    自不得代表公司提出告訴（司法院院字第一八八四號解釋、
    最高法院二十七年上字第九四六號判例、臺灣高等法院八十
    六年度上易字第一０四二號、九十一年度上易字第一八七號
    判決參照），本件之被害人為統帥舞廳，公司之代表人為蔡
    志先，有公司基本資料查詢一紙在卷可稽（見九十七年度簡
    上字第四一二號本院卷第四五頁），而本件代表統帥舞廳提
    出告訴之丙○○，係該公司現場經理，並未受有代表權之董
    事長委任，其代表統帥舞廳提出本件告訴，即難謂適法，揆
    諸上開說明，爰不經言詞辯論，逕諭知不受理之判決。
四、按檢察官聲請以簡易判決處刑之案件，經法院認為有第四百
    五十一條之一第四項但書之情形者，應適用通常訴訟程序審
    判之，刑事訴訟法第四百五十二條定有明文；且對於簡易判
    決之上訴，準用刑事訴訟法第三編第一章及第二章之規定，
    管轄第二審之地方法院合議庭受理簡易判決上訴案件，應依
    通常程序審理。其認案件有刑事訴訟法第四百五十二條之情
    形者，應撤銷原判決，逕依通常程序為第一審判決，法院辦
    理刑事訴訟簡易程序案件應行注意事項第十四項亦有規定。
    查本件於審理後，認應為不受理判決之諭知，業如上述，亦
    即有刑事訴訟法第四百五十一條之一第四項但書第三款之情
    形，依前揭法律規定，原審適用簡易判決處刑程序，即尚有
    未合，原審疏未詳究上情，對被告等人遽予論罪科刑，自非
    允洽，被告等人上訴意旨主張原審量刑不當云云，雖無理由
    ，原判決既有前述之不當，無可維持，自應由本院合議庭將
    原判決撤銷，並改依第一審通常程序審判，而為本件公訴不
    受理之諭知，檢察官或被告如不服本判決，仍得於法定上訴
    期間內，向管轄之第二審法院提起上訴。
據上論斷，應依刑事訴訟法第四百五十五條之一第一項、第三項
、第四百五十二條、第三百六十九條第一項前段、第三百六十四
條、第四百五十一條之一第四項但書第三款、第三百零三條第三
款、第三百零七條，判決如主文。
中    華    民    國    97    年    11    月    26    日
                  刑事第八庭    審判長法  官 陳德民
                                      法  官 陳芃宇
                                      法  官 詹慶堂
上正本證明與原本無異。
如不服本判決應於收受送達後10日內向本院提出上訴書狀，並應
敘述具體理由；其未敘述上訴理由者，應於上訴期間屆滿後20日
內向本院補提理由書（均須按他造當事人之人數附繕本）「切勿
逕送上級法院」。告訴人或被害人如對於本判決不服者，應具備
理由請求檢察官上訴，其上訴期間之計算係以檢察官收受判決正
本之日期為準。
                                       書記官 蔡易霖
中    華    民    國    97    年    11    月    26    日


司法院資訊處製作；財團法人民間司法改革基金會備份。
